

Federico Gil de Muro DESARROLLADOR FULL STACK

Abogado y Profesor Universitario con una pasión creciente por el mundo de la tecnología. Mi enfoque actual se centra en la aplicación de mis antecedentes en derecho y educación en el dinámico campo de la programación, ya que he descubierto fascinantes áreas donde puedo fusionar mi formación en distintas disciplinas. Mi objetivo es embarcarme en mi primera experiencia laboral como programador, aprovechando mi capacidad para aprender rápidamente y mi habilidad para abordar desafíos con un enfoque multidisciplinario.

CONTACTO

federicogildemuro@gmail.com

+54 9 223 424-8732

in <u>federicogildemuro</u>

federicogildemuro (

Mar del Plata, Argentina

TECNOLOGÍAS

Frontend

HTML, CSS, Bootstrap, JavaScript, TypeScript, Angular, React, Tailwind

Backend

Java, Node.js, Express

Bases de datos

MySQL, MongoDB, Firestore

Otras

Git, GitHub, Markdown

IDIOMAS

Inglés

Nivel: avanzado

Portugués

Nivel: básico

FORMACIÓN ACADÉMICA

Tecnicatura Universitaria en Programación

UTN-FRMDP (2022 - 2023)

Promedio académico sobresaliente (9.89/10)

FORMACIÓN COMPLEMENTARIA

Desarrollo Web

Coderhouse (2023)

Programación Backend

Coderhouse (2023-2024)

Testing QA Manual

Coderhouse (2024)

React Js

Coderhouse (2024)

EXPERIENCIA LABORAL

Profesor

UTN-FRMDP (2011- actualidad)

Titular de la materia Legislación de Ingeniería Naval, Ingeniería Pesquera y Tecnicatura Universitaria en Programación.

Abogado

Ejercicio liberal (2013 - actualidad)

Estudio Games & Asociados (2007 - 2012)

Juzgado Municipal de Faltas (2005 - 2007)